【裁判字號】    99,易,1771
【裁判日期】    990827
【裁判案由】    竊盜
【裁判全文】
臺灣板橋地方法院刑事判決              99年度易字第1771號
公  訴  人  臺灣板橋地方法院檢察署檢察官
被      告  乙○○
上列被告因竊盜案件，經檢察官提起公訴（99年度偵字第14212
號），本院判決如下：
    主  文
乙○○犯如附表二「罪名欄」所示伍罪，各處如附表二「科刑欄
」所示之刑，如易科罰金，均以新臺幣壹仟元折算壹日。應執行
有期徒刑壹年肆月，如易科罰金，以新臺幣壹仟元折算壹日。
    事  實
一、乙○○分別意圖為自己不法之所有，自民國98年4 月18日7
    時許前之某時起至99年1 月3 日15時9 分許止，先後於如附
    表一所示之時、地，為如附表一所示之各項竊盜犯行。嗣經
    警調閱如附表一編號三、四、五所示時、地之監視器錄影畫
    面，另經如附表一編號五所示案件之目擊證人劉建盛提供作
    案機車車號供警追查，而循線查悉乙○○涉犯如附表一編號
    三、四、五所示竊盜案件；乙○○復於99年4 月28日警方調
    查其所涉犯之上開3 件竊盜案件時，在有偵查犯罪職權之機
    關或公務員知悉其涉犯如附表一編號一、二所示竊盜案件前
    ，即自行向臺北縣政府警察局中和第一分局偵查隊刑事小隊
    長戊○○坦承該2 件犯行而接受裁判。
二、案經甲○○訴由臺北縣政府警察局中和第一分局移請臺灣板
    橋地方法院檢察署檢察官偵查起訴。
    理  由
一、按被告乙○○所犯係刑事訴訟法第376 條第2 款所列之罪之
    案件，依同法第284 條之1 規定，第一審得由法官獨任進行
    審判程序，合先敘明。
二、訊據被告對如附表一編號四、五所示竊盜犯行坦承不諱，惟
    否認有如附表一編號一、二、三所示竊盜犯行，辯稱：這3
    件不是伊做的，是因為伊監所裡的同學說借提出來時警察都
    會打人，伊被借提詢問時怕被警察打，所以才會承認云云。
    經查：
  (一)程序方面：
  1.被告於偵訊及本院審理時均否認其警詢所述係出於自由意志
    ，辯稱：如附表一編號一、二、三所示竊盜案件不是伊做的
    ，伊在警詢時會承認，是因為伊監所裡的同學說借提出來時
    警察都會打人，伊被借提詢問時怕被警察打，所以才會承認
    ，伊在車上有跟警員說伊只有偷2 件（即如附表一編號四、
    五所示案件），幫伊做筆錄的小隊長（即戊○○）也在車上
    ，他也知道云云。惟證人即臺北縣政府警察局中和第一分局
    偵查隊刑事小隊長戊○○已於偵訊及本院審理時具結證述：
    99年4 月28日有借提被告外出查贓（當時被告因另案在臺北
    監獄執行中），被告有承認這5 件竊取腳踏車案件，在車上
    被告沒有說他只有偷2 件，他5 件都有承認，其中3 件有被
    監視器拍到，另外警方有將分局還未破獲的腳踏車竊案清出
    來，大約有1 、20件，提示時間、地點給被告看，問被告是
    不是他做的，被告有承認中和市○○路、中安街那2 件，剩
    下的他就說都不是他做的，勝利路、中安街這2 件在借提詢
    問被告前，沒有認為被告有嫌疑，只是問問看被告，因為被
    告專門偷腳踏車，這2 件是被告自己承認是他做的，警方沒
    有跟被告說如果不承認會怎樣，沒有對被告以不正方法取供
    ，也沒有用誘導或條件交換的方式要被告承認犯罪，如果有
    的話，就不會只有承認這5 件，在詢問被告時，警方態度沒
    有使被告害怕，當天借提出來，被告很開心，因為他關在裡
    面沒有自由等語（見偵卷第103-104 頁、本院99年8 月12日
    審判筆錄），足認被告於接受警詢時，未遭以強暴、脅迫或
    其他不正方法取供，所為自白均係出於其自由意志，有證據
    能力，得作為本案證據，被告上開辯解不足採信。
  2.證人戊○○曾於檢察官偵查中到庭具結作證，其向檢察官所
    為之言詞陳述，並無證據證明有何顯不可信之情況，且與本
    案待證事實相關，依刑事訴訟法第159 條之1 第2 項規定，
    得為證據。
  3.證人蘇柏、己○○、丁○○、甲○○、丙○○等人於警詢
    時所述，均屬被告以外之人於審判外之言詞陳述，而公訴人
    及被告就上開言詞陳述，均於審判程序同意作為證據（見本
    院99年8 月12日審判筆錄），本院審酌該等言詞陳述作成之
    情形均符合法定程序，並無何不當之情形，且與待證事實有
    關聯性，認適當作為證據，故上開言詞陳述依刑事訴訟法第
    159 條之5 第1 項規定，均具有證據能力。
  (二)實體方面：
  1.如附表一編號一、二、三所示犯行部分：
    被告曾於警詢時自承：有偷丁○○的腳踏車，該處大門未關
    ，伊就趁無人時直接徒手將該車騎走，該車失竊地點鄰近的
    監視器翻拍照片所拍到的竊嫌是伊本人，除被害人丁○○、
    甲○○、丙○○等3 件自行車竊盜案外，伊還涉嫌2 件腳踏
    車竊盜案，經伊帶同警方前往，得知地址為中和市○○路35
    巷3 弄23之5 號及中和市○○街85號四號公園圖書館前，伊
    都是趁無人時徒手將腳踏車騎走等語（見偵卷第4-6 頁），
    核與證人即被害人蘇柏、己○○、丁○○於警詢時證述腳
    踏車被偷之情節相符，另證人戊○○亦於本院審理時具結證
    稱：勝利路和中安街這2 件，是被告自己承認是他做的，景
    平路這件，在借提訊問被告前就懷疑是被告做的，因為被告
    作案的特徵就是騎機車戴安全帽，且監視畫面裡面的人看起
    來有像被告，警詢時被告也承認這個人是他等語（見本院99
    年8 月12日審判筆錄），此外，並有如附表一編號三所示案
    件監視器錄影畫面翻拍照片6 張（見偵卷第19-21 頁）在卷
    可佐，足認被告確有於如附表一編號一、二、三所示時、地
    竊取腳踏車之犯行，被告於偵訊及本院審理時改稱上開3 件
    竊盜案件非其所為云云，為事後卸責之詞，不足採信，本件
    事證明確，被告上開3 件竊盜犯行，已堪認定。
  2.如附表一編號四、五所示犯行部分：
    此部分之犯罪事實，業據被告於警、偵訊及本院審理時坦承
    不諱，核與證人即告訴人甲○○、被害人丙○○及目擊證人
    劉建盛（如附表一編號五所示案件）於警詢時證述之情節大
    致相符（見偵卷第12-15 頁），復有如附表一編號四所示案
    件監視器錄影畫面翻拍照片及失竊現場照片共12張、如附表
    一編號五所示案件監視器錄影畫面翻拍照片6 張（見偵卷第
    23-26 、28-30 頁）附卷可稽，足認被告前開自白與事實相
    符，本件事證明確，被告此部分犯行亦堪認定。至公訴意旨
    雖指稱被告於如附表一編號四所示時、地竊取腳踏車時，係
    持客觀上具有危險性足供兇器使用之工具剪斷腳踏車鎖為之
    ，應構成刑法第321 條第1 項第3 款攜帶兇器竊盜罪云云，
    惟為被告所否認，辯稱：伊發現該腳踏車時，腳踏車並未上
    鎖，伊直接偷走該車，並未破壞腳踏車大鎖等語。按刑事訴
    訟上證明之資料，無論其為直接證據或間接證據，均須達於
    通常一般人均不致於有所懷疑，而得確信其為真實之程度，
    始得據為有罪之認定，若其關於被告是否犯罪之證明未能達
    此程度，而有合理性懷疑之存在，致使無從形成有罪之確信
    ，根據「罪證有疑，利於被告」之證據法則，即不得遽為不
    利被告之認定，最高法院76年台上字第4986號判例意旨可資
    參照。經查，證人即告訴人甲○○雖曾於警詢時證稱：伊於
    98年11月8 日17時許發現停在門口的腳踏車被偷，從（腳踏
    車）大鎖看到應為利剪剪斷，（監視器畫面）有看到竊嫌騎
    乘機車在興南路2 段339 巷從烘爐地往中和方向行駛，騎出
    畫面後約1 分鐘看到他步行到伊腳踏車停放處彎腰，隨後就
    把伊的腳踏車竊走，於現場有遺留遭剪斷的鎖鍊等語（見偵
    卷第12-13 頁），復有失竊現場照片2 張（見偵卷第23頁）
    在卷可考，足認上開腳踏車鎖鍊有被剪斷之情形，惟由證人
    甲○○前開證述可知，證人甲○○並未見到是何人剪斷該腳
    踏車鎖鍊（被告於腳踏車停放處有彎腰動作之可能原因甚多
    ，不以係要剪斷腳踏車鎖鍊為限，亦可能是在觀察腳踏車有
    無上鎖、觀看或撿拾地上物品，或有其他原因，尚難僅因被
    告有彎腰之動作，遽認該腳踏車鎖鍊為其所剪斷），而卷附
    失竊現場照片亦僅能證明上開腳踏車鎖鍊有被剪斷之事實，
    無從據以認定該鎖鍊係何人所剪斷，是本件公訴人所提出之
    證據，尚未達於通常一般人均不致於有所懷疑，而得確信被
    告於如附表一編號四所示案件中，確有攜帶兇器，用以剪斷
    上開腳踏車鎖鍊之程度，故公訴意旨指稱被告此部分應構成
    攜帶兇器竊盜罪，尚不足採，附此敘明。
三、核被告所為，均係犯刑法第320 條第1 項之竊盜罪。公訴意
    旨固認被告為如附表一編號四所示竊盜犯行時有攜帶得以剪
    斷腳踏車鎖之兇器，該部分所為涉犯刑法第321 條第1 項第
    3 款攜帶兇器竊盜罪，惟此部分並無積極證據足以佐證，已
    如前述，被告所為該件犯行應係涉犯刑法第320 條第1 項竊
    盜罪，而非同法第321 條第1 項第3 款攜帶兇器竊盜罪，公
    訴意旨認被告此部分涉犯攜帶兇器竊盜罪，尚有未合，惟其
    基本事實同一，本院自應予以審理，並變更起訴法條。被告
    於99年4 月28日警方借提詢問其涉犯如附表一編號三、四、
    五所示竊盜犯行時，在有偵查犯罪職權之機關或公務員知悉
    其犯罪事實前，即自行向前來借提詢問之臺北縣政府警察局
    中和第一分局偵查隊刑事小隊長戊○○坦承其涉犯如附表一
    編號一、二所示竊盜犯行，業據證人戊○○於本院審理時具
    結證述在卷（見本院99年8 月12日審判筆錄），並有99年4
    月28日被告警詢筆錄在卷可按，被告嗣並接受裁判，其上開
    2 件竊盜犯行合乎自首之要件，爰各依刑法第62條前段規定
    減輕其刑。至被告涉犯如附表一編號三、四、五所示竊盜犯
    行部分，警方於借提詢問被告前，已由所調閱之監視器錄影
    畫面、被告遺留在如附表一編號五所示案件現場之機車車號
    等線索，查出被告涉嫌該3 件竊盜犯行，此部分自不符合自
    首之要件，併此敘明。爰審酌被告正值青壯，竟不思以正當
    方式獲取財物，而貪圖私欲，竊取他人財物，危害他人財產
    安全，行為實有不當，惟念其犯後已坦承如附表一編號四、
    五所示之犯行，及其犯罪動機、目的、手段、竊得物品之價
    值、如附表一編號五所示之腳踏車已為被害人丙○○追回等
    一切情狀，分別量處如主文所示之刑，及均諭知易科罰金之
    折算標準，並定其應執行之刑，及諭知易科罰金之折算標準
    ，以資懲儆。
四、查被告曾因妨害性自主案件，經臺灣高等法院以91年度上訴
    字第3815號判處有期徒刑6 年10月，並經最高法院以92年度
    台上字第3847號駁回上訴確定，嗣入監執行，於96年10月26
    日假釋並付保護管束，原訂假釋期滿日期為97年12月4 日，
    假釋現已期滿未經撤銷，有臺灣高等法院被告前案紀錄表在
    卷可參。本件被告所犯5 件竊盜罪固均係於前開假釋期滿日
    期後為之，惟按假釋中因故意更犯罪，受有期徒刑以上刑之
    宣告者，於判決確定後6 月以內，撤銷其假釋，但假釋期滿
    逾3 年者，不在此限；被告於假釋中故意更犯罪，如經有期
    徒刑以上之宣告即得為撤銷假釋之原因，不適用累犯之規定
    ，此觀諸刑法第78條、第47條之規定自明。本件被告目前因
    涉嫌於97年10月26日起至98年5 月1 日止多次犯詐欺取財或
    詐欺得利案件，業經臺灣臺北地方法院檢察署檢察官以98年
    度偵字第11966 、15604 號提起公訴，此有上開案件起訴書
    附卷可憑，是被告既於假釋期內涉嫌另行故意犯罪，其上開
    假釋即有可能遭到撤銷，是為保障被告之權益，其本案所犯
    5 件竊盜罪，自均不宜先為累犯之認定，併予敘明。
據上論斷，應依刑事訴訟法第284 條之1 、第299 條第1 項前段
、第300 條，刑法第320 條第1 項、第62條前段、第41條第1 項
前段、第8 項、第51條第5 款，刑法施行法第1 條之1 ，判決如
主文。
本案經檢察官王家春到庭執行職務。
中    華    民    國    99    年    8     月    27    日
                  刑事第十八庭  法  官  楊筑婷
以上證明與原本無異。
如不服本判決，應於判決送達後10日內敘明上訴理由，向本院提
出上訴狀（應附繕本），上訴於臺灣高等法院。其未敘述上訴理
由者，應於上訴期間屆滿後20日內向本院補提理由書「切勿逕送
上級法院」。
                                書記官  傅淑芳
中    華    民    國    99    年    8     月    27    日
┌────────────────────────────────────────┐    
│附表一                                                                          │    
├──┬────────┬───────────┬───┬───────┬────┤    
│編號│ 犯  罪  時  間 │    犯  罪  地  點    │被害人│ 遭 竊 物 品  │行竊方式│    
├──┼────────┼───────────┼───┼───────┼────┤    
│一  │98年4 月18日7 時│臺北縣中和市○○路35巷│蘇柏│美利達腳踏車1 │徒手    │    
│    │許前之某時      │3 弄23之5 號（起訴書誤│      │輛            │        │    
│    │                │載為235 號）公寓樓梯間│      │              │        │
├──┼────────┼───────────┼───┼───────┼────┤    
│二  │98年6 月23日18時│臺北縣中和市○○街85號│己○○│DAHON 鐵灰色與│徒手    │    
│    │至20時30分許間之│圖書館前              │      │銀色相間之折疊│        │    
│    │某時            │                      │      │式腳踏車1 輛  │        │    
├──┼────────┼───────────┼───┼───────┼────┤    
│三  │98年9 月18日3 時│臺北縣中和市○○路652 │丁○○│GT-STAR 白色折│徒手    │    
│    │41分許          │號（起訴書漏載「號」）│      │疊式腳踏車1 輛│        │    
│    │                │1 樓樓梯間            │      │              │        │
├──┼────────┼───────────┼───┼───────┼────┤    
│四  │98年11月8 日15時│臺北縣中和市○○路○ 段│甲○○│腳踏車1 輛    │徒手    │    
│    │30分許          │399 巷58之1 號前      │      │              │        │    
├──┼────────┼───────────┼───┼───────┼────┤    
│五  │99年1 月3 日15時│臺北縣中和市○○街5 號│丙○○│富士藍色腳踏車│徒手    │    
│    │9 分許          │旁騎樓                │      │1 輛          │        │    
└──┴────────┴───────────┴───┴───────┴────┘    
┌─────────────────────────────┐                            
│附表二                                                    │                            
├──┬──────┬─────────┬─────────┤
│編號│  罪    名  │     科    刑     │    備      註    │
├──┼──────┼─────────┼─────────┤
│一  │犯竊盜罪    │處有期徒刑月    │即附表一編號一犯行│            
├──┼──────┼─────────┼─────────┤
│二  │犯竊盜罪    │處有期徒刑月    │即附表一編號二犯行│
├──┼──────┼─────────┼─────────┤
│三  │犯竊盜罪    │處有期徒刑伍月    │即附表一編號三犯行│
├──┼──────┼─────────┼─────────┤
│四  │犯竊盜罪    │處有期徒刑肆月    │即附表一編號四犯行│
├──┼──────┼─────────┼─────────┤
│五  │犯竊盜罪    │處有期徒刑月    │即附表一編號五犯行│
└──┴──────┴─────────┴─────────┘
附錄本案判決論罪科刑法條：
中華民國刑法第320條
意圖為自己或第三人不法之所有，而竊取他人之動產者，為竊盜
罪，處5 年以下有期徒刑、拘役或5 百元以下罰金。
意圖為自己或第三人不法之利益，而竊佔他人之不動產者，依前
項之規定處斷。
前二項之未遂犯罰之。

司法院資訊處製作；財團法人民間司法改革基金會備份。
